臺灣臺南地方法院民事判決
111年度訴字第1359號
原      告  李婉儒  

被      告  吳桎葑  


上列原告因被告妨害秘密案件，於刑事訴訟程序提起附帶民事訴訟請求侵權行為損害賠償（本院111年度附民字第532號），經本院刑事庭裁定移送前來，本院於民國111年10月18日言詞辯論終結，判決如下：                      
    主      文
一、被告應給付原告新臺幣5萬元，及自民國111年7月1日起至清
    償日止，按週年利率5％計算之利息。
二、原告其餘之訴駁回。
三、本判決原告勝訴部分得假執行。但被告如以新臺幣5萬元為
    原告預供擔保後，得免為假執行。
四、原告其餘假執行之聲請駁回。
    事實及理由
一、原告主張：
　㈠被告為伊前男友之弟，伊與前男友交往期間與其家人同住在
    臺南市○○區○○路000巷00號處所，被告於民國110年8月間某
    日，在伊與前男友房間之電視機盒安裝針孔攝影機，不法攝
    錄伊在房間內之生活作息及身體隱私等行為，業經本院111 
    年度易字第665 號刑事判決科處罪刑確定，是依民法侵權行
    為之規定，請求被告賠償伊之非財產上精神慰撫金。
　㈡並聲明：
　1.被告應給付原告新臺幣(下同)300萬元，及自起訴狀繕本送
    達翌日起至清償日止，按週年利率5％計算之利息。
　2.請准供擔保宣告假執行。
二、被告則以：原告請求之金額過高，伊之能力僅能賠償5萬元
    等語答辯。並聲明：原告之訴駁回。
三、本院之判斷：
　㈠查原告上開主張，為被告所不爭執，並有本院111 年度易字
    第665 號刑事判決及卷宗可資證明，自堪信實。
　㈡按因故意或過失，不法侵害他人之權利者，負損害賠償責任
    ；不法侵害他人之身體或健康者，對於被害人因此喪失或減
    少勞動能力，或增加生活上之需要時，應負損害賠償責任；
    不法侵害他人之身體、健康、名譽、自由、信用、隱私、貞
    操，或不法侵害其他人格法益而情節重大者，被害人雖非財
    產上之損害，亦得請求賠償相當之金額，民法第184 條第1
    項前段、第193條第1項、第195條第1項前段分別定有明文。
    本件被告裝設針孔攝影機不法攝錄原告之生活作息及身體隱
    私，故意不法侵害原告之隱私權，是其請求被告賠償非財產
    上損害，應屬有據。 
　㈢又按不法侵害他人之權利，被害人受有非財產上損害，請求
    加害人賠償相當金額之慰撫金時，法院對於精神慰撫金之量
    定，應斟酌實際加害情形、所造成之影響、被害人痛苦之程
    度、兩造之身分地位、經濟情形及其他各種狀況，以核定相
    當之數額（最高法院47年台上字第1221號、51年台上字第22
    3 號判例意旨參照）。查原告為79年次生、大學畢業，從事
    服飾業，110年度報稅所得約1萬元，名下財產約16萬元；被
    告則為80年次生、碩士肄業、任職家族殯葬業，110年度報
    稅所得約6,000元，名下無財產等情，分據兩造陳明，並有
    兩造戶籍資料及110年稅務電子閘門財產所得調件明細表供
    參（見本院訴卷36-37頁及限閱卷宗）。審酌兩造身分、地
    位及經濟狀況，暨被告對原告所施加之不法侵害行為、原告
    身心痛苦程度等一切情狀，認原告得請求之精神慰撫金，應
    以5萬為適當。
　㈣末按給付無確定期限者，債務人於債權人得請求給付時，經
    其催告而未為給付，自受催告時起，負遲延責任。其經債權
    人起訴而送達訴狀，或依督促程序送達支付命令，或為其他
    相類之行為者，與催告有同一之效力；遲延之債務，以支付
    金錢為標的者，債權人得請求依法定利率計算之遲延利息；
    應付利息之債務，其利率未經約定，亦無法律可據者，週年
    利率為5％，復分據民法第229 條第2 項、第233 條第1 項前
    段及第203 條所規定。本件原告請求被告應給付之前開金額
    ，並未定有給付之期限，原告併請求被告應自刑事附帶民事
    起訴狀繕本送達翌日即111年7月1日起，按週年利率5％計算
    之遲延利息，核無不合，亦應准許。
四、綜上所述，原告依侵權行為之規定，請求被告給付5萬元，
    及自111年7月1日起至清償日止，按週年利率5％計算之利息
    ，為有理由，應予准許；逾此範圍之請求，則屬無據，不應
    准許。　
五、本判決所命被告應給付原告之金額未逾50萬元，依民事訴訟
    法第389條第1項第5款規定，應依職權宣告假執行；另依同
    法第第392條第2項規定，併職權宣告被告得供擔保免為假執
    行。至原告敗訴部分，其假執行之請求亦失所附麗，應併予
    駁回。
六、本件為刑事附帶民事訴訟，免徵裁判費，復無其他訴訟費用
    支出，無庸為訴訟費用負擔諭知，附此敘明。
中　　華　　民　　國　　111 　年　　11　　月　　18　　日
                  民事第五庭  法  官  陳淑卿
以上正本係照原本作成。
如不服本判決，應於判決送達後20日內，向本院提出上訴狀並表
明上訴理由，如於本判決宣示後送達前提起上訴者，應於判決送
達後20日內補提上訴理由書（須附繕本）。
如委任律師提起上訴者，應一併繳納上訴審裁判費。
中　　華　　民　　國　　111 　年　　11　　月　　18　　日
                              書記官  謝璧卉